# 有新版的审计报告范本吗

提问人：cyy9372 时间：2017-09-05 09:16:08
请问各位有新版的审计报告范本吗？也就是执业准则应用指南 2017 版的？有电子档可以共享吗？谢谢

回答人：chenyiwei
2017 年修订后的 16 项审计准则应用指南在中注协网站上可以直接下载：
http://www.cicpa.org.cn/news/201703/t20170320_49648.html。

提问人：zhs7403 时间：2017-09-05 20:33:51
其他信息按照 1501 指南是否上市主体和非上市主体都要有？

回答人：chenyiwei
上市主体必须有；非上市主体为可选。

提问人：zhs7403 时间：2017-09-06 20:26:49
陈老师，以下是附件的其他信息，他说非上市主题也是必须，不知您怎么看。在 1521 的应用指引例子似乎也是必须放的？
问题一：如果被审计单位是非上市实体，是否不适用 1521 号审计准则的要求？ 答：与《中国注册会计师审计准则第 1504 号—在审计报告中沟通关键审计事项》(以下简称“1504号审计准则”)不同的是， 1504 号审计准则主要适用于上市实体整套通用目的财务报表审计业务，而 1521 号审计准则的适用范围是所有被审计单位的通用目的财务报表审计业务，无论被审计单位是上市实体还是非上市实体。 其他信息，是指被审计单位年度报告中包含的除财务报表和审计报告以外的财务信息和非财务信息。在审计实务中，可能有些小型被审计单位不需要编制年度报告，或法律法规没有要求其编制年度报告，在这种情况下，如果注册会计师与被审计单位管理层沟通后确认没有年度报告，则 1521 号审计准则的各项要求不适用。

回答人：chenyiwei
抱歉看错了，两者都需要有，但具体要求不同。在非上市实体中也存在可能没有这部分的情况。